{"related": ["a\u00f1oranza\u00a0f"], "etymology": "From Catalan enyorar.", "url": "https://en.wiktionary.org/wiki/a%C3%B1orar", "definitions": ["(transitive) to miss or yearn; to pine for."], "verb": "a\u00f1orar", "synonyms": ["extra\u00f1ar"], "description": "a\u00f1orar (first-person singular present a\u00f1oro, first-person singular preterite a\u00f1or\u00e9, past participle a\u00f1orado)", "conjugations": {"imperative": {"affirmative": ["", "a\u00f1ora (t\u00fa) - a\u00f1or\u00e1 (vos)", "a\u00f1ore", "a\u00f1oremos", "a\u00f1orad", "a\u00f1oren"], "negative": ["", "no a\u00f1ores", "no a\u00f1ore", "no a\u00f1oremos", "no a\u00f1or\u00e9is", "no a\u00f1oren"]}, "infinitive": "a\u00f1orar", "indicative": {"future": ["a\u00f1orar\u00e9", "a\u00f1orar\u00e1s", "a\u00f1orar\u00e1", "a\u00f1oraremos", "a\u00f1orar\u00e9is", "a\u00f1orar\u00e1n"], "preterite": ["a\u00f1or\u00e9", "a\u00f1oraste", "a\u00f1or\u00f3", "a\u00f1oramos", "a\u00f1orasteis", "a\u00f1oraron"], "imperfect": ["a\u00f1oraba", "a\u00f1orabas", "a\u00f1oraba", "a\u00f1or\u00e1bamos", "a\u00f1orabais", "a\u00f1oraban"], "conditional": ["a\u00f1orar\u00eda", "a\u00f1orar\u00edas", "a\u00f1orar\u00eda", "a\u00f1orar\u00edamos", "a\u00f1orar\u00edais", "a\u00f1orar\u00edan"], "present": ["a\u00f1oro", "a\u00f1oras (t\u00fa) - a\u00f1or\u00e1s (vos)", "a\u00f1ora", "a\u00f1oramos", "a\u00f1or\u00e1is", "a\u00f1oran"]}, "pastparticiple": {"plural": {"feminine": "a\u00f1oradas", "masculine": "a\u00f1orados"}, "singular": {"feminine": "a\u00f1orada", "masculine": "a\u00f1orado"}}, "gerund": "a\u00f1orando", "subjunctive": {"imperfect_se": ["a\u00f1orase", "a\u00f1orases", "a\u00f1orase", "a\u00f1or\u00e1semos", "a\u00f1oraseis", "a\u00f1orasen"], "future": ["a\u00f1orare", "a\u00f1orares", "a\u00f1orare", "a\u00f1or\u00e1remos", "a\u00f1orareis", "a\u00f1oraren"], "imperfect_ra": ["a\u00f1orara", "a\u00f1oraras", "a\u00f1orara", "a\u00f1or\u00e1ramos", "a\u00f1orarais", "a\u00f1oraran"], "present": ["a\u00f1ore", "a\u00f1ores (t\u00fa) - a\u00f1or\u00e9s (vos)", "a\u00f1ore", "a\u00f1oremos", "a\u00f1or\u00e9is", "a\u00f1oren"]}}, "pronunciations": []}